臺灣臺北地方法院刑事判決　　　　　　　94年度易字第1840號
公　訴　人　臺灣臺北地方法院檢察署檢察官
被　　　告　乙○○
上列被告因詐欺案件，經檢察官提起公訴（94年度偵緝字第998
號），本院受理後被告為有罪之陳述，經本院合議庭裁定改行簡
式審判程序，判決如下：
    主  文
乙○○連續幫助意圖為自己不法之所有，以詐術使人將本人之物
交付，處有期徒刑陸月，如易科罰金，以參佰元折算壹日。
    事  實
一、乙○○於91年9 月間，見報紙上刊登買賣帳戶之廣告，因缺
    錢繳納房租，雖明知將自己帳戶出賣而交付予他人使用，可
    能幫助詐騙集團利用作為收受被詐騙款項使用，仍基於幫助
    之概括犯意，於91年9 月底起之1 、2 周期間內，將其所申
    得如附表所示之帳戶，連同各該帳戶之存摺、印鑑、金融卡
    等，按銀行每戶新臺幣（下同）1 千元、郵局3 千元之價格
    出售予姓名、年籍均不詳之2 名成年男子各1 次，而分別在
    不詳處所賣出2 個、1 個帳戶，另又分3 次在臺北市○○區
    ○○路1 段291 號附近出賣其餘帳戶予自稱「陳先生」之成
    年男子，因而幫助該等姓名、年籍均不詳及自稱陳先生之男
    子為詐欺犯行。該等詐欺集團乃即基於為自己不法所有之犯
    意，於92年10月9 日上午，打電話予甲○○，佯稱有稅款可
    退，要求依其指示至桃園市○○路75號土地銀行操作自動提
    款機，甲○○乃於同日上午11時3 分許，至上處依對方指示
    操作，詎事後發覺其帳戶款項係遭匯出，其中19萬9 千9 百
    72元（分2 筆、各9 萬9 千9 百86元）則匯入乙○○如附表
    編號1 所示之台新銀行帳戶，致生財產損害。
二、案經甲○○訴由臺北市政府警察局報告臺灣臺地方法院檢察
    署檢察官偵查起訴，乙○○有罪之陳述，經本院合議庭裁定
    以簡式審判程序審理。
    理  由
一、上揭犯罪事實，業據被告乙○○於偵查及本院審理時坦承不
    諱，並有如附表所示帳戶之申請書、交易明細等在卷可資佐
    證。而被害人甲○○因受詐騙陷於錯誤，致將其帳戶內之款
    項匯入詐欺集團指定之被告帳戶等情，除據被害人甲○○於
    警詢時指訴明確外，並有臺灣銀行存簿附卷可稽。被告幫助
    詐欺集團之人實施詐欺之犯行明確，應依法論科。
二、按刑法上之幫助犯，係對於犯罪與正犯有共同之認識，而以
    幫助之意思，對於正犯資以助力，而未參與實施犯罪之行為
    者而言（最高法院75年度台上字第1509號、84年度台上字第
    5998號、第6475號、88年度台上字第1270號判決意旨）。經
    查，本件被告申辦帳戶，並將相關存摺、印章、金融卡交付
    詐欺集團成員實施詐欺取財罪，而尚無相當證據證明被告有
    參與詐欺犯行之構成要件，核其所為係幫助犯刑法第三百三
    十九條第一項詐欺取財罪，為從犯，依刑法第三十條第二項
    規定，按正犯之刑減輕之。至被告先後5 次出賣帳戶之犯行
    ，時間緊接、方法相同，並觸犯構成要件相同之罪名，為連
    續犯，依法加重其刑。檢察官起訴意旨指訴被告出賣帳戶包
    括國泰世華銀行復興分行000000000000號、及北新分行0000
    00000000號帳戶，又漏未敘及中國國際商銀南台北分行0000
    0000000 號、中華商銀仁愛分行00000000000000號帳戶，惟
    業經蒞庭檢察官於94年12月2 日當庭減縮及追加，基於檢察
    一體原則，應以蒞庭檢察官到庭後之陳述為據。爰審酌被告
    係因貪圖金錢致有此犯行、對社會經濟秩序造成之危害非輕
    ，惟犯後尚能坦承犯行、並表悔悟等一切情狀，量處如主文
    所示之刑，並諭知易科罰金之折算標準。
據上論斷，應依刑事訴訟法第二百七十三條之一第一項、第二百
九十九條第一項前段，刑法第五十六條、第三十條、第三百三十
九條第一項、第四十一條第一項前段，罰金罰鍰提高標準條例第
一條前段、第二條，判決如主文。
本案經檢察官孟令士到庭執行職務。
中　　華　　民　　國　　94　　年　　12　　月　　21　　日
　　　　　　　　　        刑事第三庭
　　　　　　　　　　　　　　　　法　官　王幸華
上正本證明與原本無異。
如不服本判決，應於判決送達後10日內向本院提出上訴狀（應抄
附繕本）。告訴人或被害人如對於本判決不服者，應具備理由請
求檢察官上訴，其上訴期間之計算係以檢察官收受判決正本之日
期為準。
　　　　　　　　　　　　　　　　書記官　陳泰寧
中　　華　　民　　國　　94　　年　　12　　月　　21　　日
附表：
┌──┬──────┬────────┬─────────┐
│編號│申請日期    │金融機構名稱    │申得帳號          │
├──┼──────┼────────┼─────────┤
│ 1  │92年9月21日 │台新銀行        │00000000000000000 │
├──┼──────┼────────┼─────────┤
│ 2  │92年9月23日 │復華銀行台北分行│0000000000000000  │
├──┼──────┼────────┼─────────┤
│ 3  │92年9月15日 │華南銀行文山分行│000000000000      │
├──┼──────┼────────┼─────────┤
│ 4  │92年9月16日 │富邦銀行興隆分行│000000000000      │
├──┼──────┼────────┼─────────┤
│ 5  │92年9月17日 │聯邦銀行        │000000000000      │
├──┼──────┼────────┼─────────┤
│ 6  │79年5月14日 │郵局木柵分行    │局號0000000       │
│    │申請        │                │帳號0000000       │
│    │92年10月14日│                │                  │
│    │印鑑、密碼變│                │                  │
│    │更          │                │                  │
├──┼──────┼────────┼─────────┤
│ 7  │92年9月15日 │臺灣中小企銀    │00000000000       │
│    │            │新店分行        │                  │
├──┼──────┼────────┼─────────┤
│ 8  │92年9月16日 │上海商銀敦南分行│00000000000000    │
├──┼──────┼────────┼─────────┤
│ 9  │92年9月16日 │中國國際商銀    │00000000000       │
│    │            │南台北分行      │                  │
├──┼──────┼────────┼─────────┤
│ 10 │92年9月24日 │中華商銀仁愛分行│00000000000000    │
└──┴──────┴────────┴─────────┘
附論罪科刑依據法條：
中華民國刑法第339條
(普通詐欺罪)
意圖為自己或第三人不法之所有，以詐術使人將本人或第三人之
物交付者，處5年以下有期徒刑、拘役或科或併科1千元以下罰金
。
以前項方法得財產上不法之利益或使第三人得之者，亦同。
前二項之未遂犯罰之。
